LAURA MILENA NIEVES GONZÁLEZ

Teléfono: 3134347485

Correo electrónico: lauraniev4@gmail.com https://www.linkedin.com/in/laura-nieves/

PERFIL PROFESIONAL

Politóloga especialista en Evaluación y Desarrollo de Proyectos y candidata a Magister en Cooperación Internacional al Desarrollo: Gestión y Dirección de Proyectos. Con nueve años de experiencia profesional en formulación, gestión y coordinación de proyectos comunitarios rurales y urbanos, posconflicto, emprendimiento, responsabilidad social empresarial y bienestar universitario con enfoque de diversidad, igualdad e inclusión. Creación y sostenimiento de alianzas institucionales y movilización de recursos nacionales e internacionales; gestión de grupos de trabajo, planeación y ejecución de eventos laborales y académicos, redacción de textos y docencia universitaria. Bilingüe en inglés (nivel B2).

EXPERIENCIA PROFESIONAL

Docente Universitaria

Universidad La Gran Colombia

Vinculación: agosto 2022 – diciembre 2023 Responsabilidades y logros alcanzados:

- Docente del programa de Gobierno y Relaciones Internacionales en las asignaturas de estudios de género y feminismo, liderazgo y estrategia, administración pública, historia y geopolítica.
- Tutora de estudiantes en procesos de pasantía profesional como opción de grado.
- Apoyo en procesos de internacionalización del currículo de la facultad de Derecho y Ciencias Políticas y Sociales.

Docente Universitaria

Fundación Universitaria UCompensar

Vinculación: agosto 2023 – noviembre 2023 Responsabilidades y logros alcanzados:

- Docente de medio tiempo del área de Sociohumanidades (transversales) en asignaturas presenciales y virtuales como: Gestión del Valor Compartido, Constitución Política Paz y democracia, Cátedra Pensar y Lectura e interpretación de textos.
- Panelista Invitada al conversatorio "La U Abraza la Paz" en el marco de la Semana de la Innovación Universitaria UCompensar.

Docente Universitaria

Universidad EAN

Vinculación: enero 2023 – noviembre 2023 Responsabilidades y logros alcanzados:

> Docente hora cátedra en el área de asignatura Constitución Política, Ética y Responsabilidad Social Empresarial de la Facultad de Humanidades y Ciencias Sociales, en el área de Transversales.

Coordinadora proyecto Kennedy por los Derechos de las Mujeres Grupo IS Colombia

Vinculación: Julio 2022 – abril 2023 Responsabilidades y logros alcanzados:

- Brindar lineamientos de coordinación del proyecto y el recurso humano establecido para la ejecución del proyecto.
- Acompañamiento técnico y pedagógico y territorialmente a los equipos de mujeres jóvenes, indígenas, Narp y Brom
- Diseñar e implementar metodologías e instrumentos para las etapas previstas en el proyecto para los componentes de formación, sensibilización y fortalecimiento en el desarrollo de capacidades en empoderamiento político a las mujeres.

Coordinadora y formuladora de proyectos Corporación Mundial de la Mujer Colombia – CMMC

Vinculación: octubre 2020 – Julio 2022 Responsabilidades y logros alcanzados:

- Diseñar, formular, implementar y hacer seguimiento a proyectos y programas de sociales y de responsabilidad social empresarial según la metodología para el fortalecimiento del emprendimiento, finanzas productivas y educación financiera diseñada por la Corporación.
- Redacción, aprobación e implementación de la Política Institucional de Género CMMC.
- Facilitadora y tallerista en trabajo de campo con comunidades urbanas y rurales en la transversalización del enfoque de género y diversidad en los proyectos de la CMMC.
- Identificar, definir y convertir los objetivos de los proyectos y programas en elementos medibles para analizar la gestión del equipo de trabajo.

Gestora de Proyecto – Atención Psicosocial a víctimas del conflicto armado Organización Internacional para las Migraciones - OIM

Vinculación: noviembre 2018 – abril 2019 Responsabilidades y logros alcanzados:

- Presentación del proyecto y creación de alianzas institucionales con las autoridades locales y departamentales (Alcaldía, Autoridades Indígenas, Casa De La Cultura, Enlace Municipal De Víctimas, Presidentes de Juntas de Acción Comunal, Personería y Policía) con el fin de generar acuerdos y convenios que permitieran la adecuada ejecución del proyecto en el territorio.
- Implementar el desarrollo del componente psicosocial facilitando talleres con siete grupos de aproximadamente
 20 personas cada uno, de la estrategia de atención a víctimas "Construyendo Paz" en el municipio de Becerril,
 César.
- Construir, de la mano de cada grupo colaborativo, un acto simbólico que cierre el proceso de recuperación emocional y de cumplimiento a la medida de satisfacción contemplada en la Ley 1448 DE 2011.
- Convocatoria efectiva de 140 personas que participaron, de manera voluntaria, de siete talleres de recuperación emocional de cuatro horas cada uno, durante siete semanas consecutivas.

Gestora de Proyecto - Atención Psicosocial a víctimas del conflicto armado Organización Internacional para las Migraciones – OIM

Vinculación: mayo 2018 – octubre 2018 Responsabilidades y logros alcanzados:

- Presentación del proyecto y creación de alianzas institucionales con las autoridades locales y departamentales (Alcaldía, Enlace Municipal de Víctimas, Personería, Policía, Lideres la mesa municipal de Víctimas y Presidentes de Juntas de Acción Comunal) con el fin de generar acuerdos y convenios que permitieran la adecuada ejecución del proyecto en el territorio.
- Implementar el desarrollo del componente psicosocial facilitando talleres con cinco grupos de aproximadamente 20 personas cada uno, de la estrategia de atención a víctimas "Convivencia y Paz" en el municipio de Simití, Bolívar
- Construir, de la mano de cada grupo colaborativo, una bitácora viajera de relatos de guerra y supervivencia como forma de construcción de memoria histórica y medida de satisfacción.
- Convocatoria efectiva de 100 personas que participaron, de manera voluntaria, de siete talleres de recuperación emocional de cuatro horas cada uno, durante siete semanas consecutivas.

Líder de Proyectos de Bienestar Estudiantil Universidad de La Salle

Vinculación: junio 2016 - enero 2018

Responsabilidades y logros alcanzados:

- Planeación, organización y ejecución, a través del Observatorio de la Vida Universitaria, de diferentes eventos académicos sobre actualidad nacional y vida universitaria con una asistencia promedio de 200 personas por ciclo académico.
- Liderar el grupo de voluntariado en investigación llamado "Observatorio de Vida Universitaria" en las líneas de investigación sobre género y acoso universitario y fraude académico.
- Movilización de recursos mediante la obtención de subvención para la implementación del proyecto Club de inglés Let's Talk About presentado ante la red internacional Partners of the Americas, y ejecutado por el grupo voluntariado estudiantil Partners Campus La Salle.

IDIOMAS

Inglés

Nivel B2

FORMACIÓN ACADÉMICA

 Candidata a Magister en Cooperación Internacional al Desarrollo: Gestión y Dirección de Proyectos (Finalizado - en espera del título)

Universidad internacional de la Rioja

Facultad de Ciencias Sociales y del Trabajo

Madrid, España & Bogotá, Colombia

Especialista en Evaluación y Desarrollo de proyectos (septiembre de 2020)

Universidad del Rosario

Facultad de Economía

Bogotá, Colombia

Profesional en Ciencia Política y Gobierno (diciembre de 2014)

Universidad del Rosario

Facultad de Estudios Internacionales, Políticos y Urbanos

Bogotá, Colombia

FORMACIÓN ACADÉMICA COMPLEMENTARIA

• Continuing Education Certificate in Leadership

City University Miami

Julio a Agosto 2022

• Diplomado en Docencia Universitaria

Universidad Javeriana

Mayo a Julio 2021

• Diplomado en Atención Psicosocial con enfoque narrativo a las víctimas de la violencia

Universidad Nacional de Colombia

Abril a junio de 2017

Curso La Adecuación y el Estilo en la Escritura

Universidad de La Salle

Mayo de 2017

• Diplomado Paz a la Acción

Escuela Superior de Administración Pública ESAP

Agosto a octubre de 2016

PUBLICACIONES Y ACTIVIDADES EXTRACURRICULARES

- Panelista Invitada al foro "Comunicación y Trata: El rol de la comunicación en la prevención de la trata de personas", organizado por la Universidad Gran Colombia, Abogados Sin Fronteras y UNODC. Julio 2023, disponible en: https://www.youtube.com/live/ks0M NJCrDc?feature=share
- Conferencista invitada por el Banco de la República a dictar la conferencia "La literatura como herramienta para comprender la violencia" Mayo, 2022. Disponible en: https://www.youtube.com/watch?v=Y6HBp-82rIA
- Coautoría de artículo Revista Universidad de La Salle Vida universitaria: una visión desde las vivencias y prácticas del fraude académico. Revista de la Universidad de La Salle, (80), 181-203.
 https://ciencia.lasalle.edu.co/ruls/vol2019/iss80/12/

URosario Radio (2010	0 2017) <u>11((p3.// W)</u>	WW.Spreaker.co	my snowy voccs	r compartidus	por ascea misi	110